【裁判字號】    95,上訴,177
【裁判日期】    950620
【裁判案由】    違反槍砲彈藥刀械管制條例
【裁判全文】
臺灣高等法院高雄分院刑事判決         95年度上訴字第177號
上  訴  人
即  被  告  甲○○
選任辯護人  施吉安律師
            陳慧錚律師
上列上訴人因違反槍砲彈藥刀械管制條例案件，不服臺灣高雄地
方法院94年度訴字第950 號中華民國94年12月29日第一審判決（
起訴案號：臺灣高雄地方法院檢察署94年度偵字第5217號），提
起上訴，本院判決如下：
      主    文
上訴駁回。
      事    實
一、甲○○與吳佳峻（業經臺灣高雄地方法院判決有期徒刑三年
    ，併科罰金新台幣五萬元，並經本院以93年度上訴字第452
    號判決上訴駁回確定）均未經許可，共同基於製造槍砲主要
    零件之犯意聯絡，先由甲○○於民國（下同）91年11月13日
    上午9 時許，在高雄市○○路某處，將附表編號1至3所示內
    有阻鐵之金屬槍管3 支交予吳佳峻，再由吳佳峻於同日下午
    2 時許，在高雄市（起訴書誤繕為高雄縣）輜汽北二路2之1
    號之進裕鐵工廠，將該3 支金屬槍管交予不知情之該鐵工廠
    負責人謝浚洸，委託謝浚洸將該3 支金屬槍管阻鐵車通，惟
    因槍管內之阻鐵材質堅硬，3 支均無法完全車通而未遂。吳
    佳峻隨即在進裕鐵工廠內，以電話聯絡甲○○到達進裕鐵工
    廠，並由甲○○當場要求謝浚洸以新臺幣（下同）8,000 元
    之代價，依該3 支金屬槍管之規格，再行製造如附表編號4
    至7 所示之土造金屬槍管4 支，嗣由吳佳峻於翌日（即14日
    ）下午4 時30分許，駕駛懸掛車牌號碼7M- 6403號車牌之自
    用小客車（原車牌號碼YQ-6419 號），前往上開進裕鐵工廠
    ，取回前開7 支槍管，並於同日下午5 時40分許，行經高雄
    市○○區○○路與建工路口，為警發覺車牌有異攔查，而當
    場查獲，並在車內扣得已完成之4 支槍砲主要組成零件槍管
    及3 支尚未完成之槍砲主要組成零件槍管。
二、案經臺灣高等法院高雄分院檢察署函送臺灣高雄地方法院檢
    察署檢察官偵查起訴。
      理    由
甲、程序方面：
  一、按被告以外之人於審判外向法官所為之陳述，得為證據，
      刑事訴訟法第159 條之1 第1 項定有明文。立法理由係認
      被告以外之人（包括證人、鑑定人、告訴人、被害人及共
      同被告等）之陳述係在法官面前為之，因其任意陳述之信
      用性已受確定保障之情況下所為，自得作為證據。不問係
      其他刑事案件之羈押訊問期日、勘驗期日、準備程序期日
      、審理期日或民事事件、行政訴訟程序，凡係在普通法院
      法官面前所為之陳述，均具有證據能力。本件證人謝浚洸
      於吳佳浚案件審理中以證人身分具結後向法官所為之證述
      （見原審法院92年訴字第718 號卷），在其任意陳述之信
      用性無疑之情況下，其上開證述依法自具有證據能力。
  二、次依刑事訴訟法第198 條、第208 條之規定，所謂鑑定乃
      指於刑事訴訟程序中為取得證據資料而由檢察官或法官指
      定具有特別知識經驗之鑑定人、學校、機關或團體，就特
      定之事物，以其專業知識加以分析、實驗而作判斷，以為
      偵查或審判之參考。故而，不論鑑定人或鑑定機關、學校
      、團體，均應由檢察官或法官視具體個案之需要而為選任
      ，始符合刑事訴訟法第198 條、第208 條之規範本旨。本
      件槍管檢驗報告固係共犯吳佳峻一案審理法官主動送鑑，
      自與上開刑事訴訟法第208 條規定相符，而具證據能力。
乙、實體方面：
  一、訊據上訴人即被告甲○○（下稱被告）供認有於91年11
      月13日上午9 時許，將附表編號1 至3 所示之金屬槍管3
      支交予吳佳峻，由吳佳峻於同日下午2 時許，在高雄市○
      ○○○路2 之1 號進裕鐵工廠，委託謝浚洸加工，因謝浚
      洸無法達成吳佳峻之加工要求，經吳佳峻電話聯絡被告，
      被告旋即前往謝浚洸之上開工廠，並告知謝浚洸工作內容
      ，嗣於翌日即91年11月14日，由吳佳峻自謝浚洸處取回附
      表編號1 至7 所示之7 支槍管，而為警查獲等之事實不諱
      ，惟矢口否認有上揭未經許可製造槍砲之主要組成零件之
      犯行，辯稱：我因為要研發玩具槍，所以在93年11月13日
      將附表編號1 至3 所示內有阻鐵之金屬槍管3 支交予吳佳
      峻，是囑咐吳佳峻持交鐵工廠複製相同之槍管，並未要求
      吳佳峻或謝浚洸將該槍管內之阻鐵車通；嗣後我赴進裕鐵
      工廠，是以8,00 0元之代價，要求謝浚洸依該3 支槍管之
      規格，複製同樣之槍管4 支，並要求謝浚洸應將該複製之
      實心槍管，將槍口部分鏤空為0.7 公分口徑，因目前坊間
      尚無0.7 公分口徑之子彈可供使用，可免該槍管被改造為
      可發射之槍枝，我並無製造槍砲主要組成零件之意圖云云
      。被告選任辯護人為被告辯稱：本件附表編號1 至3 三支
      金屬管，為鋁質玩具手槍之槍管，係被告購自高雄市華山
      玩具槍店，既為合法玩具槍管，應為組成玩具槍之槍管，
      為市場流通之物，自非法所禁止之槍管；吳佳峻私下要求
      謝浚洸車通槍管，被告不知情，亦未授權；茍被告之買入
      合法零售玩具槍管，企圖挖空阻鐵不果，再複製4 支一模
      一樣之槍管，旨在作為研製手槍玩具，而為其公司業務所
      允許，從事仿造、研發，既為業務上之行為，應有違法阻
      卻之事由之存在；依證人黃寶增、林進福之證詞，可資證
      明被告確有意從事玩具槍產品設計並申請專利之事實，被
      告並無製造槍砲主要組成零件之意圖；況本件扣案7 支槍
      管亦均無法供組成具殺傷力之槍枝之用，被告所為顯與槍
      砲彈藥刀械管制條例第13條第1 項、第5 項之構成要件不
      該當，應不構成犯罪云云。
  二、然查：
    (一)、被告於上揭時、地，委由吳佳峻將附表編號1 至3 所示
        3 支金屬槍管交予不知情之謝浚洸，並由吳佳峻委託謝
        浚洸將該3 支金屬槍管阻鐵車通，嗣因槍管內之阻鐵材
        質堅硬無法車通，經吳佳峻通知被告到場後，要求謝浚
        洸依該3 支金屬槍管之規格，再行製造如附表編號4 至
        7 所示之土造金屬槍管4 支等情，業據證人謝浚洸於原
        審法院審理共犯吳佳峻案件時結證綦詳，並證稱：剛開
        始是吳佳峻拿槍管（即附表編號1 至3 之槍管）給我，
        請我幫忙車通，我試著車通，但太硬無法車通，我要吳
        佳峻自己想辦法，吳佳峻向我表示要問老闆（即被告）
        ，我有與被告通電話，被告向我表示一定要幫他們打通
        ，我表示沒辦法，後來被告趕到伊工廠，要求製作新的
        ，我有答應被告，但當天無法完成，被告說叫吳佳峻隔
        天來拿，後來用工廠內的材料，依照被告之要求製作4
        支（即附表編號3 至7 之槍管）等語（見原審法院92訴
        字第718號卷第92頁、第95頁、第96頁、第99頁、第100
        頁）。又於原審審理中結證稱：91年11月13日吳佳峻拿
        3 支玩具槍槍管，說裡面有東西擋著，要我加工車通，
        而所謂「車通」之意思，若以竹管做比喻，有如竹管裡
        面有竹節，他們要我做的就是把竹節打通，因為我工廠
        車床沒有辦法車通，我跟吳佳峻說機器設備沒有辦法，
        請吳佳峻去找別的辦法試試看，吳佳峻表示要找他老闆
        （即被告），電話中被告跟我講一定要幫他們打通，我
        表示沒有辦法，後來被告趕到我工廠，要我做4 支新的
        ，當天我沒有做好，我就跟被告說請他隔天再來拿等語
        明確（見原審卷第105 頁、第109 頁），核與共犯吳佳
        峻於原審審理中結證稱：91年11月13日下午2 點多，被
        告交付槍管給我，要我至進裕鐵工廠，因為我不知道跟
        老闆說明如何加工，所以打電話給被告，請被告自行跟
        老闆說，之後被告就自行過來工廠跟老闆說，後來老闆
        就將4 支槍管做好，隔天我至工廠拿取等語（見原審卷
        第97頁、第98頁、第100頁 ），互相符合；復有如附表
        編號1 至7 所示之物扣案可資佐證。
    (二)、按槍管係槍砲之主要組成零件，業經內政部於86年11月
        24日台內警字第8670683 號函公告在案（見原審卷第
        139頁 ）。扣案附表編號1至7所示之槍管，經送內政部
        警政署刑事警察局鑑定結果，認定：附表編號1至3所示
        之槍管，均認係玩具金屬槍管，槍管內阻鐵已部分車通
        ；附表編號4至7所示槍管，均認係土造金屬槍管，本局
        目前無適用之槍可供組裝，惟仍不排除可供組成槍枝使
        用等情，此有該局92年5 月29日刑鑑字第0920056069號
        函及照片數幀附卷可稽（見92年度訴字第718 號影印卷
        第12至16頁）。上開送鑑槍管7 枝，經內政部認定均屬
        該部86年11月24日台內警字第8670683 號函公告之槍
        砲主要組成零件，此亦有內政部92年8月8日內授警字第
        0920076035號函附卷可按（見92年度訴字第718 號影印
        卷第34頁）。本院依被告選任辯護人之聲請，再函請內
        政部警政署刑事警察局就上開鑑定內容詳加說明，據該
        局函覆略稱：本案槍管7 支本局均未進行材質鑑定，故
        無法得知是否均為鋁質；其中3 支為部分車通之金屬槍
        管，雖仍可組裝於適用槍枝上，並供直徑較小之彈丸通
        過，惟仍與一般正常貫通之槍管有別，故應均屬改造尚
        未完成之槍管半成品；送鑑槍管之口徑，於鑑定當時並
        未完全加以記載，故無法得知其土造金屬槍管與玩具金
        屬槍管口徑是否相同。鑑定槍管是否「可供組成槍枝使
        用」取決於槍管與槍枝間是否可相互搭配使用，並發揮
        槍枝擊發子彈之功能，例如當槍管過粗時，可選擇修飾
        槍管，使其適合既有之槍枝使用，亦或可選擇修飾槍枝
        ，使其可供過粗之槍管使用；故所稱「仍不排除可供組
        成槍枝使用」，係指槍管之外型、結構均已具備同類型
        槍管成品之基本態樣，已有與適用槍枝組成並發揮其功
        能之高度可能性，惟考量槍管仍須實際與適用槍枝結合
        ，並發揮其功能時，始可證明槍管「可供組成槍枝使用
        」，因本局無適用槍枝可供組裝，故稱本案4 枝土造金
        屬槍管「仍不排除可供組成槍枝使用」等情，亦有內政
        部警政署刑事警察局95年5 月5 日刑鑑字第0950062699
        號函卷可按（見本院卷第79頁）。綜合上開函文內容觀
        之，附表編號1 至3 所示之槍管均屬改造尚未完成之槍
        管半成品（屬製造槍砲之主要組成零件未遂）；附表編
        號4 至7所 示之土造金屬槍管，既均屬「仍不排除可供
        組成槍枝使用」，自屬內政部上開公告之槍砲之主要組
        成零件無訛。又上開槍管業經臺灣高雄地方法院檢察署
        於94年3 月份派員執行銷燬，有該署94年3 月2 日雄檢
        楠物字第11 066號附卷可憑（見本院卷第58頁），被告
        並無法舉證上開槍管均為鋁質製品，則被告選任辯護人
        上開稱：附表編號1 至3 所示金屬槍管，為鋁質玩具手
        槍之槍管，均無法供組成具殺傷力之槍枝之用云云，均
        屬無據。
    (三)、被告對於本件複製槍管之目的，於檢察官偵查中供稱：
        複製槍管是為了研發玩具及零件；而研發玩具及零件，
        是吳佳峻要做的事業；吳佳峻是我以前鄰居的兒子，因
        為看到我有玩具槍批發、買賣等執照，吳佳峻說想要做
        玩具槍的開發業務，我就答應吳佳峻，並提供資金，所
        以才將3 支金屬槍管交給吳佳峻等語（見93年度他字第
        3154號卷第17頁）；其於原審審理中改稱：買玩具槍的
        目的，是因為槍枝上面發明字號在國內並無專利，我想
        要投機取巧圖利，拿去複製申請專利，所以才請謝浚洸
        複製等語（見原審卷第126頁、第127頁）；被告對於究
        係何人要研發玩具槍，前後說詞齟齬，則被告上開研發
        槍枝所辯，已難盡信。況依被告於原審法院92年訴字第
        71 8號案件中所提出之購買槍管收據以觀（見92年度訴
        字第718號卷第115頁），被告購買4 支玩具金屬槍管，
        計花費3,600 元，而被告請謝浚洸製造相仿之附表編號
        4 至7 之4 支槍管，依被告陳述與證人謝浚洸證述則僅
        花費8,000 元，兩相比較，被告自行製造相仿槍管耗費
        費用，高於市售金屬槍管甚多，並無利益可圖，則如何
        研發得利，實有可疑；縱如被告所言，是要請工廠鑄模
        後再大量製造（見92年度訴字第718 號卷第104 頁），
        則被告理當請共犯吳佳峻找尋鑄模工廠合作，而非找尋
        專長為「汽車搪缸」之謝浚洸所開設之鐵工廠（見原審
        卷第11 1頁），被告此部分所為亦與常理有違，對照被
        告於原審法院92年度訴字第718 號案件審理時結證稱：
        「我將3 支樣品交給吳佳峻，並要吳佳峻尋找工廠製作
        相同之物品，吳佳峻找了多家工廠，並表示我們有研發
        玩具槍零件之執照，但因都沒有工廠願意幫我們製作，
        故才向謝浚洸謊稱是割路機的零件」等語（見92年度訴
        字第71 8號卷第106 、107 頁）；另證人謝浚洸於原審
        審理時亦結證稱：「當時被告一直向我表示是割路機的
        零件」等語（見原審卷第107 頁），苟係開發玩具槍，
        只須據實相告，何須謊稱「道路切割機」云云；綜上各
        情互核以觀，被告上開所辯為開發玩具槍而委由吳佳峻
        請證人謝浚洸複製槍管云云，顯係事後卸責之詞，亦不
        足採信。
    (四)、至證人吳佳峻（即共犯）雖於原審審理中證稱：被告交
        代我做一模一樣的東西，我並未叫謝浚洸將阻鐵車通等
        語（見原審卷第97頁、第98頁）；惟證人吳佳峻上開證
        詞，已為證人謝浚洸所否認（見原審卷第113頁 ），而
        衡之常情，本件係吳佳峻攜帶3 支槍管，要求謝浚洸加
        工，若非吳佳峻要求車通阻鐵，謝浚洸自無擅自作主車
        通阻鐵之理，是證人吳佳峻上揭於原審審理之證詞顯非
        可採，對照證人吳佳峻於原審法院92年度訴字第718 號
        案件審理中，經詢以「你當時請工廠如何幫你做？」時
        陳稱：當時是老闆（指被告）叫我找廠商將樣品車通等
        語（見92年訴字第718號卷第107頁），益證上開證人謝
        浚洸所述：一開始是吳佳峻交待伊車通槍管等語，為真
        實可信。證人吳佳峻上開於原審審理中所為之證詞，應
        屬事後迴護被告之詞，尚難採為有利被告之認定。
    (五)、又按槍砲彈藥刀械管制條例第4 條規定：「本條例所稱
        槍砲、彈藥、刀械如下︰二、彈藥︰指前款各式槍砲所
        使用之砲彈、子彈及其他具有殺傷力或破壞性之各類炸
        彈、爆裂物。．．．前項第1 款、第2 款槍砲、彈藥，
        包括其主要組成零件。但無法供組成槍砲、彈藥之用者
        ，不在此限。槍砲、彈藥主要組成零件種類，由中央主
        管機關公告之。」；同條例第13條第1 項則規定：「未
        經許可，製造、販賣或運輸槍砲、彈藥之主要組成零件
        者，處三年以上十年以下有期徒刑，併科新臺幣七百萬
        元以下罰金。」，槍砲彈藥刀械管制條例第4 條第2 項
        之所以將槍砲、彈藥主要組成零件列入槍砲、彈藥之範
        疇內，並於同條例第13條以之為客體，於未列有任何主
        觀要件限制下，制定處罰之規定，乃著眼於槍砲、彈藥
        之主要組成零件，易於組合製造槍砲、彈藥，故製造、
        販賣、運輸槍砲、彈藥主要組成零件，於「客觀上」之
        「實害性」已不下於槍砲、彈藥本身，惟為免過於嚴苛
        ，該條例第4條第2項但書乃將無法供組成槍砲、彈藥者
        ，亦即「客觀上」無組合槍砲、彈藥之「危險性」部分
        予以排除在外。故依上開條例第4 條第2 項規定可知，
        所謂主要組成零件非但該零件是組成槍砲、彈藥所不可
        或缺之物，且該零件必須具有未加整修、改造即可能被
        組成為槍砲、彈藥之「危險性」，否則徒以持有物體上
        具有槍砲、彈藥之主要零件名稱之物（如槍管、彈殼）
        ，而該物未具組成槍砲、彈藥之「危險性」（如該槍管
        業已扭曲、變形；彈殼係已經擊發過之物，其上已有凹
        凸、刮痕等變形）即予科處刑罰，實與刑罰所制裁之行
        為，係具有反社會性、對他人之財產、人身、自由、生
        命有「攻擊危險性」之原則相違，因此內政部依槍砲彈
        藥刀械管制條例第4條第3項規定，於86年11月24日台
        內警字第8670683 號所公告槍、彈藥主要組成零件種類
        中，在附註特別明文指出公告主要組成零件符合以下情
        形之一，係屬槍砲彈藥刀械管制條例第4 條第2 項但書
        所指「無法組成槍砲彈藥之用者」：一、經加、改（製
        ）造成為飾品或其他器械者。二、經使用、破壞或變形
        ，非加工、修護不能再供組成槍砲、彈藥者。換言之，
        若行為人雖製造所謂「槍砲、彈藥之主要組成零件」，
        惟該等物品具有上揭附註之情形者，因已不具組成槍砲
        、彈藥之「危險性」，是該行為人所製造之物即非槍砲
        彈藥刀械管制條例第13條所規定之「槍砲、彈藥之主要
        組成零件」，從而對該行為人即不得以此論罪科罰。反
        面言之，如製造者主觀上知悉所製造者為槍砲、彈藥主
        要組成零件，客觀上所製造之物，亦足供組成槍砲、彈
        藥，且無符合上揭附註之情形者，因「客觀上」已具組
        成槍砲、彈藥之「危險性」，自不問其製造之目的為何
        ，即應以該條例第13條之規定相繩。本件扣案如附表所
        示之槍管，係屬內政部依據槍砲彈藥刀械管制條例第4
        條第3 項規定所公告之槍枝主要組成零件，已如上述，
        且扣案槍管均無上揭內政部警政署86年11月24日台內
        警字第8670683 號所公告槍、彈藥主要組成零件種類附
        註所指事項，則依上述，該扣案槍管，客觀上實已具組
        成槍砲、彈藥之「危險性」，此「危險性」亦可從上開
        內政部警政署刑事警察局92年5 月29日刑鑑字第0920
        056069號函說明二(四)至(七)中所載「本局目前無適用之槍
        種可供組裝，惟仍不排除可供組成槍枝使用」而知（見
        92年度訴字第71 8號卷第12頁、第13頁），是本件被告
        未經許可製造上揭槍管之行為，自應負槍砲刀械管制條
        例第13條之未經許可製造槍砲之主要組成零件罪責，被
        告選任辯護人上開所稱：無槍砲彈藥刀械管制條例之適
        用之辯解，容有誤解，併此敘明。
    (六)、至於被告於所提出之高雄市政府營利事業登記證暨證人
        黃寶增、林進福於原審審理中所為之證詞（見原審卷第
        113至117頁），僅能證明被告曾經向高雄市政府以玩具
        槍批發業、產品設計業登記在案，及曾經與林進福查詢
        華山公司專利權之事宜。而市面上之玩具金屬槍管，其
        槍管內均有阻鐵之裝置，被告所製造之槍管均無阻鐵之
        裝置，且未向有關機關（諸如內政部警政署、轄區警察
        分局或派出所）報備，即逕行委託他人製造上揭槍管，
        則被告主觀上已知悉所製造者為槍管，客觀上製造出來
        者亦係內政部警政署所公告之槍枝主要組成零件槍管，
        均論述如上，縱係被告為開發新玩具槍而有製造槍管之
        行為，依上所述，仍無礙於槍砲彈藥刀械管制條例之適
        用，則上開營利事業登記證及證人黃寶增、林進福之證
        詞，實不足採為有利被告之證據。被告製造上揭槍管，
        既未經有關機關許可或向有關機關報備，自非其公司業
        務上正當之行為，故無刑法第23條所列之違法阻卻之適
        用。
    (七)、綜上所述，被告及辯護人上開所辯，均不足採信，本案
        事證明確，被告上揭犯行，已堪認定。
  三、按「槍管、砲管」為各類火砲、槍枝之主要組成零件，內
      政部86年11月24日台內警字第8670683 號公告「各類槍
      砲、彈藥主要組成零件種類」表列至明。被告與吳佳峻共
      同著手委請不知情之謝浚洸車通附表編號一至三所示之槍
      管，惟因材質堅硬而未完全車通之行為，係犯槍砲彈藥刀
      械管制條例第13條第5 項、第1 項之未經許可，製造槍砲
      主要組成零件未遂罪。另被告與吳佳峻共同委由謝浚洸製
      造附表編號四至七所示之槍管之行為，係犯槍砲彈藥刀械
      管制條例第13條第1 項之未經許可，製造槍砲主要組成零
      件罪。被告與吳佳峻先後委託不知情之謝浚洸，並由謝浚
      洸依渠等之委託而為車通、製造槍管之行為，係時間、地
      點密接之情形，就同一犯罪構成要件，本單一犯意接續進
      行，為接續犯，應論以槍砲彈藥刀械管制條例第13條第1
      項之未經許可製造槍砲主要組成零件罪既遂罪。被告持有
      槍砲主要組成零件之低度行為，為製造槍砲主要組成零件
      之高度行為所吸收，不另論罪。被告就上揭犯行，與吳佳
      峻彼此間，有犯意之聯絡及行為之分擔，為共同正犯。又
      被告與吳佳峻利用不知情之謝浚洸，以達成製造槍砲主要
      組成零件之目的，為間接正犯。又刑法第2 條所謂有變更
      之法律，係指刑罰法律而言。槍砲彈藥刀械管制條例固於
      93 年6月2 日及94年1 月26日分別有二次修正，惟該條例
      第13條第1 項有關未經許可製造槍砲主要組成零件部分，
      則未予修正，刑罰之內容並無變更，自無庸依刑法第2 條
      第1 項比較新舊法規定之適用，而應依從新原則，適用上
      開新法。
  四、原審認被告罪證明確，因而適用槍砲彈藥刀械管制條例第
      13條第1 項，刑法第11條前段、第28條、第42條第2 項，
      現行法規所定貨幣單位折算新臺幣條例第2 條，罰金罰鍰
      提高標準條例第2 條規定，並審酌被告未經許可製造槍砲
      主要組成零件之槍管，對社會治安隱藏潛在性之危險，犯
      後猶飾詞狡辯，不知悔改，惟念該等槍管尚未流於市面即
      為警查獲，所造成之損害尚非甚鉅等一切情狀，量處有期
      徒刑伍年，併科罰金新臺幣拾萬元，並就罰金部分諭知罰
      金如易服勞役，以銀元300元即新臺幣900元折算壹日。另
      敘明扣案如附表編號4至7號所示之槍管，雖均為違禁物；
      如附表編號1至3所示之槍管，雖係被告所有，供犯罪所用
      之物，然業均本件共犯吳佳峻案件另案判決予以沒收確定
      ，並均由臺灣高雄地方法院檢察署檢察官於93年10月25日
      執行完畢，有臺灣高雄地方法院檢察署檢察官扣押（沒收
      ）物品處分命令影本乙紙在卷可憑，爰不另為沒收之宣告
      。經核原判決認事用法，核無不合，量刑亦屬允當。被告
      上訴意旨否認犯罪，指摘原判決不當，為無理由，應予駁
      回。
據上論斷，應依刑事訴訟法第368條，判決如主文。
本案經檢察官羅建勛到庭執行職務。
中    華    民    國    95    年    6     月    20    日
                  刑事第四庭    審判長法  官  蕭權閔
                                      法  官  陳吉雄
                                      法  官  黃蕙芳
如不服本判決，應於判決送達後10日內向本院提出上訴狀，其未
敘述理由者並應於提出上訴狀後10日內向本院補提理由書（應附
繕本）。
中    華    民    國    95    年    6     月    20    日
                                      書記官  張文斌
附錄本判決論罪科刑法條：
槍砲彈藥刀械管制條例第13條第1 項
  未經許可，製造、販賣或運輸槍砲、彈藥之主要組成零件者，
  處三年以上十年以下有期徒刑，併科新台幣七百萬元以下罰金
  。
臺灣高等法院高雄分院95年度上訴字第177號刑事判決附表
┌──┬──────────────────┬────┐
│編號│  扣案物品名稱                      │備 考   │
├──┼──────────────────┼────┤
│  一│如內政部警政署刑事警察局92年5 月29日│已銷燬  │
│    │刑鑑字第0920056069號函所附相片一、二│        │
│    │所示之槍管壹支（內之阻鐵未完全車通）│        │
├──┼──────────────────┼────┤
│  二│如內政部警政署刑事警察局92年5 月29日│已銷燬  │
│    │刑鑑字第0920056069號函所附相片三、四│        │
│    │所示之槍管壹支（內之阻鐵未完全車通）│        │
├──┼──────────────────┼────┤
│  三│如內政部警政署刑事警察局92年5 月29日│已銷燬  │
│    │刑鑑字第0920056069號函所附相片五、六│        │
│    │所示之槍管壹支（內之阻鐵未完全車通）│        │
├──┼──────────────────┼────┤
│  四│如內政部警政署刑事警察局92年5 月29日│已銷燬  │
│    │刑鑑字第0920056069號函所附相片七所示│        │
│    │之槍管壹支。                        │        │
├──┼──────────────────┼────┤
│  五│如內政部警政署刑事警察局92年5 月29日│已銷燬  │
│    │刑鑑字第0920056069號函所附相片八所示│        │
│    │之槍管壹支。                        │        │
├──┼──────────────────┼────┤
│  六│如內政部警政署刑事警察局92年5 月29日│已銷燬  │
│    │刑鑑字第0920056069號函所附相片九所示│        │
│    │之槍管壹支。                        │        │
├──┼──────────────────┼────┤
│  七│如內政部警政署刑事警察局92年5 月29日│已銷燬  │
│    │刑鑑字第0920056069號函所附相片十所示│        │
│    │之槍管壹支。                        │        │
└──┴──────────────────┴────┘


司法院資訊處製作；財團法人民間司法改革基金會備份。
